【裁判字號】    99,審訴,273
【裁判日期】    990428
【裁判案由】    毒品危害防制條例
【裁判全文】
臺灣士林地方法院刑事判決             99年度審訴字第273號
公  訴  人  臺灣士林地方法院檢察署檢察官
被      告  甲○○
上列被告因違反毒品危害防制條例案件，經檢察官提起公訴（99
年度毒偵字第328 號），被告於準備程序就被訴事實為有罪之陳
述，本院合議庭裁定由受命法官獨任改依簡式審判程序審理，並
判決如下：
    主  文
甲○○施用第一級毒品，累犯，處有期徒刑壹年肆月。扣案之第
一級毒品海洛因（驗餘淨重壹點壹肆貳貳公克）沒收銷燬，包裝
上開海洛因之塑膠空包裝袋壹個沒收。
    事實及理由
一、本件犯罪事實及證據，除引用檢察官起訴書之記載（如附件
    起訴書）外，另更正並補充：(一)犯罪事實部分：甲○○前因
    施用毒品案件，經臺灣板橋地方法院以87年度毒聲字第3802
    號裁定送觀察、勒戒後，認有繼續施用毒品之傾向，復經同
    法院以88年度毒聲字第7 號裁定令入戒治處所施以強制戒治
    ，於民國88年6 月1 日停止戒治出所，所餘戒治期間付保護
    管束，其於保護管束期間內，因違反保護管束情節重大，經
    撤銷停止戒治，至89年5 月16日戒治期滿執行完畢。又因施
    用毒品案件，經法院裁定令入戒治處所施以強制戒治，因認
    無繼續執行強制戒治之必要，於92年1 月15日接續執行有期
    徒刑停止戒治付保護管束，於92年3 月8 日期滿執行完畢；
    刑事部分經臺灣板橋地方法院以90年度板簡字第1713號判決
    處有期徒刑5 月確定，另因竊盜案件，經臺灣板橋地方法院
    以91年度易緝字第78號判決處有期徒刑5 月確定，上開2 案
    經法院裁定合併應執行有期徒刑9 月確定，於92年10月11日
    縮刑期滿執行完畢。復因施用毒品案件，經臺灣板橋地方法
    院以94年度訴字第2435號判決處有期徒刑10月、4 月，應執
    行有期徒刑1 年確定，再因竊盜案件，分別經臺灣桃園地方
    法院以95年度桃簡字第1388號判決處有期徒刑6 月確定，及
    臺灣板橋地方法院以95年度易字第2150號判決處有期徒刑7
    月、6 月，應執行有期徒刑1 年確定，另因施用毒品案件，
    經臺灣板橋地方法院分別以95年度訴字第3310號、96年度訴
    字第786 號判決處有期徒刑10月、1 年2 月確定，上開各案
    經臺灣板橋地方法院以96年度聲減字第3365號、第6071號裁
    定分別減刑並定應執行刑後合併執行，於97年6 月5 日縮短
    刑期假釋出監，假釋期間付保護管束，迄98年2 月23日保護
    管束期滿未經撤銷，視為執行完畢。詎猶不知悔改，竟基於
    施用第一級毒品海洛因及第二級毒品甲基安非他命之犯意，
    於99年2 月4 日晚上10時許，在臺北縣樹林市○○街49巷3
    號住處內，以將海洛因及甲基安非他命混合摻在香煙內點燃
    吸食之方式，同時施用第一級毒品海洛因及第二級毒品甲基
    安非他命1 次。(二)上開犯罪事實業據被告於本院準備程序期
    日及審理中坦承不諱，核與起訴書所載之證據相符，足認被
    告上開任意性自白與事實相符，本件事證明確，被告犯行洵
    堪認定，應依法論科。
二、核被告所為，係犯毒品危害防制條例第10條第1 項施用第一
    級毒品罪及同條第2 項施用第二級毒品罪。又被告施用第一
    級毒品海洛因及第二級毒品甲基安非他命前後持有之低度行
    為為施用之高度行為所吸收，均不另論罪。再被告以將第一
    級毒品海洛因混合第二級毒品甲基安非他命摻於香煙內點燃
    吸食之方式，同時施用第一級毒品海洛因及第二級毒品甲基
    安非他命1 次，係以一行為同時觸犯上開2 罪名，為想像競
    合犯，應從一重之施用第一級毒品罪處斷。另被告有上述前
    科執行情形，此有臺灣高等法院被告前案紀錄表在卷可憑，
    其於前案有期徒刑執行完畢後5 年內，故意再犯有期徒刑以
    上之本罪，為累犯，應依法加重其刑。爰審酌被告曾因施用
    毒品犯行而送觀察、勒戒及強制戒治程序，仍無法戒除毒癮
    ，復又觸犯本件施用毒品犯行，顯示其無戒絕之決心，惟本
    件被告同時施用第一級毒品、第二級毒品1 次，係傷害自身
    健康，所生危害非鉅，且本件被告犯後已坦承犯行，態度尚
    屬良好等一切，再參酌被告離本案最近所犯施用毒品案件曾
    為法院判決有期徒刑1 年2 月確定等情狀，量處如主文所示
    之刑，以資懲儆，公訴人求處有期徒刑2 年4 月，顯有過重
    。扣案之第一級毒品海洛因（淨重1.1440公克，取樣0.0018
    公克，餘重1.1422公克）為違禁物，應依毒品危害防制條例
    第18條第1 項前段之規定宣告沒收銷燬，而扣案包裝上開海
    洛因之塑膠空包裝袋1 個為被告所有供施用上開毒品之工具
    ，乃依法宣告沒收。至如起訴書所載其他扣案之殘渣袋3 個
    、葡萄糖1 包、橡膠管壹條及注射針筒1 支均非被告本案施
    用第一級、第二級毒品之工具，業據被告於本院審理時供承
    明確（參見本院99年4 月21日審判筆錄），乃均不予宣告沒
    收，附此敘明。
據上論斷，應依刑事訴訟法第273 條之1 第1 項、第299 條第1
項前段、第310 條之2 、第454 條，毒品危害防制條例第10條第
1 項、第2 項、第18條第1 項前段，刑法第11條、第55條、第47
條第1 項、第38條第1 項第2 款，判決如主文。
本案經檢察官彭康凡到庭執行職務。
中    華    民    國    99    年    4     月    28    日
                  刑事第一庭法  官  雷雯華
以上正本證明與原本無異。
如不服本判決應於收受判決後10日內向本院提出上訴書狀，並應
敘述具體理由；其未敘述上訴理由者，應於上訴期間屆滿後20日
內向本院補提理由書（均須按他造當事人之人數附繕本）「切勿
逕送上級法院」。
                            書記官  陳麗津
中    華    民    國    99    年    4     月    28    日
附錄本判決論罪法條依據：
毒品危害防制條例第10條
施用第一級毒品者，處6 月以上5 年以下有期徒刑。
施用第二級毒品者，處3 年以下有期徒刑。

司法院資訊處製作；財團法人民間司法改革基金會備份。
